Inventaris van het archief van de Troepenmacht in Suriname, (1873) 1900-1975
Nationaal Archief, Den Haag
- IVe Afdeling 1947-1960, IV
  - Correspondentie., B.
    - Ingekomen en minuten van uitgaande stukken., 1947-1960; 426-1002; 577 omslagen
      - "Hoofd" 01/21 - 1955, 666
      - "Hoofd" 01/22 - 1955, 667
      - "Hoofd" 02/01 - 1955, 668
      - "Hoofd" 02/01.3 - 1955, 669
      - "Hoofd" 02/01.4 - 1955, 670
      - "Hoofd" 02/03 - 1955, 671
      - "Hoofd" 02/04 - 1955, 672
      - "Hoofd" 02/04.1 - 1955, 673
      - "Hoofd" 02/05 - 1955, 674
      - "Hoofd" 02/07 - 1955, 675
      - "Hoofd" 02/09 - 1955, 676
      - "Hoofd" 02/21 - 1955, 677
      - "Hoofd" 02/21.2.1 - 1955, 678
      - "Hoofd" 02/22 - 1955, 679
      - "Hoofd" 02/23 - 1955, 680
      - "Hoofd" 02/23.1 - 1955, 681
      - "Hoofd" 02/25 - 1955, 682
      - "Hoofd" 02/26 - 1955, 683
      - "Hoofd" 02/26.1 - 1955, 684
      - "Hoofd" 02/28 - 1955, 685
      - "Hoofd" 02/29 - 1955, 686
      - "Hoofd" 02/40 - 1955, 687
      - "Hoofd" 02/41 - 1955, 688
      - "Hoofd" 02/42 - 1955, 689
      - "Hoofd" 02/60 - 1955, 690
      - "Hoofd" 02/62 - 1955, 691
      - "Hoofd" 02/63 - 1955, 692
      - "Hoofd" 03/01 - 1955, 693
      - "Hoofd" 03/03 - 1955, 694
      - "Hoofd" 03/04 - 1955, 695
      - "Hoofd" 03/05 - 1955, 696
      - "Hoofd" 03/06 - 1955, 697
      - "Hoofd" 03/07 - 1955, 698
      - "Hoofd" 03/43 - 1955, 699
      - "Hoofd" 03/44 - 1955, 700
      - "Hoofd" 03/44.2 - 1955, 701
      - "Hoofd" 03/45 - 1955, 702
      - "Hoofd" 03/63.1 - 1955, 703
      - "Hoofd" 03/64.1 - 1955, 704
      - "Hoofd" 03/64.2 - 1955, 705
      - "Hoofd" 03/64.6 - 1955, 706
      - "Hoofd" 03/67 - 1955, 707
      - "Hoofd" 04/01 - 1955, 708
      - "Hoofd" 04/01.1 - 1955, 709
      - "Hoofd" 04/02 - 1955, 710
      - "Hoofd" 04/04 - 1955, 711
      - "Hoofd" 04/06 - 1955, 712
      - "Hoofd" 06/01 - 1955, 713
      - "Hoofd" 08/02 - 1955, 714
      - "Hoofd" 011 - 1955, 715
      - "Hoofd" 01/01 - 1956, 716
      - "Hoofd" 01/02 - 1956, 717
      - "Hoofd" 01/04 - 1956, 718
      - "Hoofd" 01/04.2 - 1956, 719
      - "Hoofd" 01/05 - 1956, 720
      - "Hoofd" 01/05.1 - 1956, 721
      - "Hoofd" 01/08 - 1956, 722
      - "Hoofd" 01/09 - 1956, 723
      - "Hoofd" 01/10 - 1956, 724
      - "Hoofd" 01/12 - 1956, 725
      - "Hoofd" 01/13 - 1956, 726
      - "Hoofd" 01/18.1 - 1956, 727
      - "Hoofd" 02/01 - 1956, 728
      - "Hoofd" 02/03 - 1956, 729
      - "Hoofd" 02/04 - 1956, 730
      - "Hoofd" 02/04.1 - 1956, 731
      - "Hoofd" 02/05 - 1956, 732
      - "Hoofd" 02/07 - 1956, 733
      - "Hoofd" 02/09 - 1956, 734
      - "Hoofd" 02/12 - 1956, 735
      - "Hoofd" 02/21 - 1956, 736
      - "Hoofd" 02/22 - 1956, 737
      - "Hoofd" 02/23.1 - 1956, 738
      - "Hoofd" 02/26 - 1956, 739
      - "Hoofd" 02/26.1 - 1956, 740
      - "Hoofd" 02/27 - 1956, 741
      - "Hoofd" 02/42 - 1956, 742
      - "Hoofd" 02/61 - 1956, 743
      - "Hoofd" 03/05 - 1956, 744
      - "Hoofd" 03/07 - 1956, 745
      - "Hoofd" 03/08 - 1956, 746
      - "Hoofd" 03/09 - 1956, 747
      - "Hoofd" 03/44.2 - 1956, 748
      - "Hoofd" 03/45 - 1956, 749
      - "Hoofd" 03/63.1 - 1956, 750
      - "Hoofd" 03/64.1 - 1956, 751
      - "Hoofd" 03/64.2 - 1956, 752
      - "Hoofd" 03/64.6 - 1956, 753
      - "Hoofd" 04/01 - 1956, 754
      - "Hoofd" 04/02 - 1956, 755
      - "Hoofd" 04/04 - 1956, 756
      - "Hoofd" 04/06 - 1956, 757
      - "Hoofd" 08/01 - 1956, 758
      - "Hoofd" 011 - 1956, 759
      - "Hoofd" 01/04 - 1957, 760
      - "Hoofd" 01/05 - 1957, 761
      - "Hoofd" 01/05.1 - 1957, 762
      - "Hoofd" 01/06 - 1957, 763
      - "Hoofd" 01/08 - 1957, 764
      - "Hoofd" 01/09 - 1957, 765
      - "Hoofd" 01/12 - 1957, 766
      - "Hoofd" 01/12.1 - 1957, 767
      - "Hoofd" 01/15 - 1957, 768
      - "Hoofd" 01/18.1 - 1957, 769
      - "Hoofd" 01/20 - 1957, 770
      - "Hoofd" 01/22 - 1957, 771
      - "Hoofd" 02/01 - 1957, 772
      - "Hoofd" 02/02 - 1957, 773
      - "Hoofd" 02/03 - 1957, 774
      - "Hoofd" 02/04 - 1957, 775
      - "Hoofd" 02/04.1 - 1957, 776
      - "Hoofd" 02/05 - 1957, 777
      - "Hoofd" 02/07 - 1957, 778
      - "Hoofd" 02/08 - 1957, 779
      - "Hoofd" 02/09 - 1957, 780
      - "Hoofd" 02/21 - 1957, 781
      - "Hoofd" 02/22 - 1957, 782
      - "Hoofd" 02/23 - 1957, 783
      - "Hoofd" 02/23.1 - 1957, 784
      - "Hoofd" 02/25 - 1957, 785
      - "Hoofd" 02/26 - 1957, 786
      - "Hoofd" 02/26.1 - 1957, 787
      - "Hoofd" 02/28 - 1957, 788
      - "Hoofd" 02/29 - 1957, 789
      - "Hoofd" 02/42 - 1957, 790
      - "Hoofd" 02/60 - 1957, 791
      - "Hoofd" 02/61 - 1957, 792
      - "Hoofd" 02/62 - 1957, 793
      - "Hoofd" 03/01 - 1957, 794
      - "Hoofd" 03/02 - 1957, 795
      - "Hoofd" 03/03 - 1957, 796
      - "Hoofd" 03/04 - 1957, 797
      - "Hoofd" 03/05 - 1957, 798
      - "Hoofd" 03/06 - 1957, 799
      - "Hoofd" 03/07 - 1957, 800
      - "Hoofd" 03/08 - 1957, 801
      - "Hoofd" 03/22 - 1957, 802
      - "Hoofd" 03/41 - 1957, 803
      - "Hoofd" 03/44.2 - 1957, 804
      - "Hoofd" 03/45 - 1957, 805
      - "Hoofd" 03/63 - 1957, 806
      - "Hoofd" 03/64 - 1957, 807
      - "Hoofd" 03/64.1 - 1957, 808
      - "Hoofd" 03/64.2 - 1957, 809
      - "Hoofd" 03/64.6 - 1957, 810
      - "Hoofd" 04/01 - 1957, 811
      - "Hoofd" 04/03 - 1957, 812
      - "Hoofd" 04/04 - 1957, 813
      - "Hoofd" 04/06 - 1957, 814
      - "Hoofd" 05/01 - 1957, 815
      - "Hoofd" 05/02 - 1957, 816
      - "Hoofd" 06/01 - 1957, 817
      - "Hoofd" 08/01 - 1957, 818
      - "Hoofd" 08/02 - 1957, 819
      - "Hoofd" 01/01 - 1958, 820
      - "Hoofd" 01/02 - 1958, 821
      - "Hoofd" 01/04 - 1958, 822
      - "Hoofd" 01/04.2 - 1958, 823
      - "Hoofd" 01/05 - 1958, 824
      - "Hoofd" 01/05.1 - 1958, 825
      - "Hoofd" 01/06 - 1958, 826
      - "Hoofd" 01/08 - 1958, 827
      - "Hoofd" 01/09 - 1958, 828
      - "Hoofd" 01/10 - 1958, 829
      - "Hoofd" 01/11 - 1958, 830
      - "Hoofd" 01/12 - 1958, 831
      - "Hoofd" 01/12.1 - 1958, 832
      - "Hoofd" 01/13 - 1958, 833
      - "Hoofd" 01/18 - 1958, 834
      - "Hoofd" 01/18.1 - 1958, 835
      - "Hoofd" 01/20 - 1958, 836
      - "Hoofd" 01/22 - 1958, 837
      - "Hoofd" 02/01 - 1958, 838
      - "Hoofd" 02/01.4 - 1958, 839
      - "Hoofd" 02/02 - 1958, 840
      - "Hoofd" 02/03 - 1958, 841
      - "Hoofd" 02/04 - 1958, 842
      - "Hoofd" 02/04.1 - 1958, 843
      - "Hoofd" 02/05 - 1958, 844
      - "Hoofd" 02/07 - 1958, 845
      - "Hoofd" 02/09 - 1958, 846
      - "Hoofd" 02/21 - 1958, 847
      - "Hoofd" 02/21.2 - 1958, 848
      - "Hoofd" 02/22 - 1958, 849
      - "Hoofd" 02/23 - 1958, 850
      - "Hoofd" 02/23.1 - 1958, 851
      - "Hoofd" 02/25 - 1958, 852
      - "Hoofd" 02/26 - 1958, 853
      - "Hoofd" 02/26.1 - 1958, 854
      - "Hoofd" 02/28 - 1958, 855
      - "Hoofd" 02/29.1 - 1958, 856
      - "Hoofd" 02/42 - 1958, 857
      - "Hoofd" 02/60 - 1958, 858
      - "Hoofd" 02/61 - 1958, 859
      - "Hoofd" 02/62 - 1958, 860
      - "Hoofd" 03/01 - 1958, 861
      - "Hoofd" 03/02 - 1958, 862
      - "Hoofd" 03/03 - 1958, 863
      - "Hoofd" 03/04 - 1958, 864
      - "Hoofd" 03/05 - 1958, 865
      - "Hoofd" 03/06 - 1958, 866
      - "Hoofd" 03/07 - 1958, 867
      - "Hoofd" 03/08 - 1958, 868
      - "Hoofd" 03/24 - 1958, 869
      - "Hoofd" 03/41 - 1958, 870
      - "Hoofd" 03/42 - 1958, 871
      - "Hoofd" 03/44 - 1958, 872
      - "Hoofd" 03/44.2 - 1958, 873
      - "Hoofd" 03/45 - 1958, 874
      - "Hoofd" 03/63 - 1958, 875
      - "Hoofd" 03/64 - 1958, 876
      - "Hoofd" 03/64.1 - 1958, 877
      - "Hoofd" 03/64.2 - 1958, 878
      - "Hoofd" 03/64.6 - 1958, 879
      - "Hoofd" 03/64.10 - 1958, 880
      - "Hoofd"04/01 - 1958, 881
      - "Hoofd" 04/03 - 1958, 882
      - "Hoofd" 04/04 - 1958, 883
      - "Hoofd" 05/01 - 1958, 884
      - "Hoofd" 08/01 - 1958, 885
      - "Hoofd" 08/02 - 1958, 886
      - "Hoofd" 01/02 - 1959, 887
      - "Hoofd" 01/04 - 1959, 888
      - "Hoofd" 01/04.2 - 1959, 889
      - "Hoofd" 01/05 - 1959, 890
      - "Hoofd" 01/05.1 - 1959, 891
      - "Hoofd" 01/06 - 1959, 892
      - "Hoofd" 01/07 - 1959, 893
      - "Hoofd" 01/08 - 1959, 894
      - "Hoofd" 01/09 - 1959, 895
      - "Hoofd" 01/10 - 1959, 896
      - "Hoofd" 01/12 - 1959, 897
      - "Hoofd" 01/13 - 1959, 898
      - "Hoofd" 01/20 - 1959, 899
      - "Hoofd" 01/22 - 1959, 900
      - "Hoofd" 01/23 - 1959, 901
      - "Hoofd" 02/01 - 1959, 902
      - "Hoofd" 02/01.4 - 1959, 903
      - "Hoofd" 02/02 - 1959, 904
      - "Hoofd" 02/03 - 1959, 905
      - "Hoofd" 02/04 - 1959, 906
      - "Hoofd" 02/04.1 - 1959, 907
      - "Hoofd" 02/04.2 - 1959, 908
      - "Hoofd" 02/05 - 1959, 909
      - "Hoofd" 02/07 - 1959, 910
      - "Hoofd" 02/09 - 1959, 911
      - "Hoofd" 02/21 - 1959, 912
      - "Hoofd" 02/22 - 1959, 913
      - "Hoofd" 02/23 - 1959, 914
      - "Hoofd" 02/25 - 1959, 915
      - "Hoofd" 02/26 - 1959, 916
      - "Hoofd" 02/26.1 - 1959, 917
      - "Hoofd" 02/28 - 1959, 918
      - "Hoofd" 02/42 - 1959, 919
      - "Hoofd" 02/60 - 1959, 920
      - "Hoofd" 02/61 - 1959, 921
      - "Hoofd" 02/62 - 1959, 922
      - "Hoofd" 03/01 - 1959, 923
      - "Hoofd" 03/02 - 1959, 924
      - "Hoofd" 03/03 - 1959, 925
      - "Hoofd" 03/04 - 1959, 926
      - "Hoofd" 03/05 - 1959, 927
      - "Hoofd" 03/06 - 1959, 928
      - "Hoofd" 03/07 - 1959, 929
      - "Hoofd" 03/08 - 1959, 930
      - "Hoofd" 03/21 - 1959, 931
      - "Hoofd" 03/41 - 1959, 932
      - "Hoofd" 03/44 - 1959, 933
      - "Hoofd" 03/44.2 - 1959, 934
      - "Hoofd" 03/63 - 1959, 935
      - "Hoofd" 03/64 - 1959, 936
      - "Hoofd" 03/64.1 - 1959, 937
      - "Hoofd" 03/64.2 - 1959, 938
      - "Hoofd" 03/64.4 - 1959, 939
      - "Hoofd" 03/64.6 - 1959, 940
      - "Hoofd" 03/68 - 1959, 941
      - "Hoofd" 04/01 - 1959, 942
      - "Hoofd" 04/04 - 1959, 943
      - "Hoofd" 05/01 - 1959, 944
      - "Hoofd" 05/02 - 1959, 945
      - "Hoofd" 08/01 - 1959, 946
      - "Hoofd" 08/02 - 1959, 947
      - "Hoofd" 01/02 - 1960, 948
      - "Hoofd" 01/04 - 1960, 949
      - "Hoofd" 01/04.2 - 1960, 950
      - "Hoofd" 01/05 - 1960, 951
      - "Hoofd" 01/05.1 - 1960, 952
      - "Hoofd" 01/06 - 1960, 953
      - "Hoofd" 01/07 - 1960, 954
      - "Hoofd" 01/08 - 1960, 955
      - "Hoofd" 01/09 - 1960, 956
      - "Hoofd" 01/10 - 1960, 957
      - "Hoofd" 01/11 - 1960, 958
      - "Hoofd" 01/12 - 1960, 959
      - "Hoofd" 01/12.1 - 1960, 960
      - "Hoofd" 01/13 - 1960, 961
      - "Hoofd" 01/22 - 1960, 962
      - "Hoofd" 02/01 - 1960, 963
      - "Hoofd" 02/02 - 1960, 964
      - "Hoofd" 02/04 - 1960, 965
      - "Hoofd" 02/04.2 - 1960, 966
      - "Hoofd" 02/05 - 1960, 967
      - "Hoofd" 02/07 - 1960, 968
      - "Hoofd" 02/09 - 1960, 969
      - "Hoofd" 02/22 - 1960, 970
      - "Hoofd" 02/23.1 - 1960, 971
      - "Hoofd" 02/25 - 1960, 972
      - "Hoofd" 02/26 - 1960, 973
      - "Hoofd" 02/26.1 - 1960, 974
      - "Hoofd" 02/28 - 1960, 975
      - "Hoofd" 02/30.1 - 1960, 976
      - "Hoofd" 02/42 - 1960, 977
      - "Hoofd" 02/60 - 1960, 978
      - "Hoofd" 02/61 - 1960, 979
      - "Hoofd" 02/62 - 1960, 980
      - "Hoofd" 03/01 - 1960, 981
      - "Hoofd" 03/02 - 1960, 982
      - "Hoofd" 03/03 - 1960, 983
      - "Hoofd" 03/06 - 1960, 984
      - "Hoofd" 03/07 - 1960, 985
      - "Hoofd" 03/08 - 1960, 986
      - "Hoofd" 03/21 - 1960, 987
      - "Hoofd" 03/41 - 1960, 988
      - "Hoofd" 03/44 - 1960, 989
      - "Hoofd" 03/44.2 - 1960, 990
      - "Hoofd" 03/63 - 1960, 991
      - "Hoofd" 03/63.1 - 1960, 992
      - "Hoofd" 03/64 - 1960, 993
      - "Hoofd" 03/64.1 - 1960, 994
      - "Hoofd" 03/64.2 - 1960, 995
      - "Hoofd" 03/64.6 - 1960, 996
      - "Hoofd" 04/01 - 1960, 997
      - "Hoofd" 04/03 - 1960, 998
      - "Hoofd" 04/04 - 1960, 999
      - "Hoofd" 04/06 - 1960, 1000
      - "Hoofd" 08/01 - 1960, 1001
      - "Hoofd" 08/02 - 1960, 1002
    - Patrouilleverslagen, 1948-1960; 1003-1015; 13 omslagen
      - 1948, 1003
      - 1949, 1004
      - 1950, 1005
      - 1951, 1006
      - 1952, 1007
      - 1953, 1008
      - 1954, 1009
      - 1955, 1010
      - 1956, 1011
      - 1957, 1012
      - 1958, 1013
      - 1959, 1014
      - 1960, 1015
    - Ingekomen en minuten van uitgaande stukken van confidentiële aard, 1953-1960; 1016-1195; 179 omslagen en 1 pak
      - "Hoofd" 01/05.1 - 1953, 1016
      - "Hoofd" 01/19 - 1953, 1017
      - "Hoofd" 02/01 - 1953, 1018
      - "Hoofd" 02/01.3 - 1953, 1019
      - "Hoofd" 02/01.4 - 1953, 1020
      - "Hoofd" 02/09 - 1953, 1021
      - "Hoofd" 02/25 - 1953, 1022
      - "Hoofd" 02/26 - 1953, 1023
      - "Hoofd" 02/30 - 1953, 1024
      - "Hoofd" 02/62 - 1953, 1025
      - "Hoofd" 03/02 - 1953, 1026
      - "Hoofd" 03/07 - 1953, 1027
      - "Hoofd" 04/01 - 1953, 1028
      - "Hoofd" 01/02 - 1955, 1029
      - "Hoofd" 01/04 - 1955, 1030
      - "Hoofd" 01/05 - 1955, 1031
      - "Hoofd" 01/05.1 - 1955, 1032
      - "Hoofd" 01/06 - 1955, 1033
      - "Hoofd" 01/08 - 1955, 1034
      - "Hoofd" 01/09 - 1955, 1035
      - "Hoofd" 01/10 - 1955, 1036
      - "Hoofd" 01/12 - 1955, 1037
      - "Hoofd" 01/13 - 1955, 1038
      - "Hoofd" 01/18 - 1955, 1039
      - "Hoofd" 02/01 - 1955, 1040
      - "Hoofd" 02/09 - 1955, 1041
      - "Hoofd" 02/09.1 - 1955 pak, 1042
      - "Hoofd" 02/21 - 1955, 1043
      - "Hoofd" 02/23.1 - 1955, 1044
      - "Hoofd" 02/25 - 1955, 1045
      - "Hoofd" 02/26 - 1955, 1046
      - "Hoofd" 03/01 - 1955, 1047
      - "Hoofd" 03/62.1 - 1955, 1048
      - "Hoofd" 03/64.11 - 1955, 1049
      - "Hoofd" 04/01 - 1955, 1050
      - "Hoofd" 01/02 - 1956, 1051
      - "Hoofd" 01/04 - 1956, 1052
      - "Hoofd" 01/04.2 - 1956, 1053
      - "Hoofd" 01/05 - 1956, 1054
      - "Hoofd" 01/05.1 - 1956, 1055
      - "Hoofd" 01/06 - 1956, 1056
      - "Hoofd" 01/08 - 1956, 1057
      - "Hoofd" 01/09 - 1956, 1058
      - "Hoofd" 01/13 - 1956, 1059
      - "Hoofd" 02/01 - 1956, 1060
      - "Hoofd" 02/02 - 1956, 1061
      - "Hoofd" 02/04 - 1956, 1062
      - "Hoofd" 02/09 - 1956, 1063
      - "Hoofd" 02/26 - 1956, 1064
      - "Hoofd" 02/42 - 1956, 1065
      - "Hoofd" 03/01 - 1956, 1066
      - "Hoofd" 03/07 - 1956, 1067
      - "Hoofd" 03/62.1 - 1956, 1068
      - "Hoofd" 03/64.1 - 1956, 1069
      - "Hoofd" 04/01 - 1956, 1070
      - "Hoofd" 01/02 - 1957, 1071
      - "Hoofd" 01/04 - 1957, 1072
      - "Hoofd" 01/05 - 1957, 1073
      - "Hoofd" 01/05.1 - 1957, 1074
      - "Hoofd" 01/06 - 1957, 1075
      - "Hoofd" 01/08 - 1957, 1076
      - "Hoofd" 01/09 - 1957, 1077
      - "Hoofd" 01/12 - 1957, 1078
      - "Hoofd" 02/01 - 1957, 1079
      - "Hoofd" 02/02 - 1957, 1080
      - "Hoofd" 02/03 - 1957, 1081
      - "Hoofd" 02/04 - 1957, 1082
      - "Hoofd" 02/07 - 1957, 1083
      - "Hoofd" 02/09 - 1957, 1084
      - "Hoofd" 02/09.1 - 1957, 1085
      - "Hoofd" 02/10 - 1957, 1086
      - "Hoofd" 02/22 - 1957, 1087
      - "Hoofd" 02/23 - 1957, 1088
      - "Hoofd" 02/25 - 1957, 1089
      - "Hoofd" 02/26 - 1957, 1090
      - "Hoofd" 02/27 - 1957, 1091
      - "Hoofd" 02/42 - 1957, 1092
      - "Hoofd" 02/60 - 1957, 1093
      - "Hoofd" 03/01 - 1957, 1094
      - "Hoofd" 03/03 - 1957, 1095
      - "Hoofd" 03/04 - 1957, 1096
      - "Hoofd" 03/05 - 1957, 1097
      - "Hoofd" 03/06 - 1957, 1098
      - "Hoofd" 03/41 - 1957, 1099
      - "Hoofd" 03/44.2 - 1957, 1100
      - "Hoofd" 03/64.1 - 1957, 1101
      - "Hoofd" 03/64.6 - 1957, 1102
      - "Hoofd" 03/64.13 - 1957, 1103
      - "Hoofd" 04/01 - 1957, 1104
      - "Hoofd" 05/01 - 1957, 1105
      - "Hoofd" 01/02 - 1958, 1106
      - "Hoofd" 01/04 - 1958, 1107
      - "Hoofd" 01/05 - 1958, 1108
      - "Hoofd" 01/05.1 - 1958, 1109
      - "Hoofd" 01/06 - 1958, 1110
      - "Hoofd" 01/07 - 1958, 1111
      - "Hoofd" 01/08 - 1958, 1112
      - "Hoofd" 01/09 - 1958, 1113
      - "Hoofd" 01/15 - 1958, 1114
      - "Hoofd" 02/01 - 1958, 1115
      - "Hoofd" 02/02 - 1958, 1116
      - "Hoofd" 02/04.2 - 1958, 1117
      - "Hoofd" 02/09 - 1958, 1118
      - "Hoofd" 02/09.1 - 1958, 1119
      - "Hoofd" 02/10 - 1958, 1120
      - "Hoofd" 02/23 - 1958, 1121
      - "Hoofd" 02/27 - 1958, 1122
      - "Hoofd" 02/28 - 1958, 1123
      - "Hoofd" 03/01 - 1958, 1124
      - "Hoofd" 03/02 - 1958, 1125
      - "Hoofd" 03/07 - 1958, 1126
      - "Hoofd" 03/24 - 1958, 1127
      - "Hoofd" 03/41 - 1958, 1128
      - "Hoofd" 03/44 - 1958, 1129
      - "Hoofd" 03/44.1 - 1958, 1130
      - "Hoofd" 03/64.1 - 1958, 1131
      - "Hoofd" 03/64.2 - 1958, 1132
      - "Hoofd" 03/64.6 - 1958, 1133
      - "Hoofd" 03/64.13 - 1958, 1134
      - "Hoofd" 04/01 - 1958, 1135
      - "Hoofd" 04/01.1 - 1958, 1136
      - "Hoofd" 04/02 - 1958, 1137
      - "Hoofd" 04/04 - 1958, 1138
      - "Hoofd" 01/03 - 1959, 1139
      - "Hoofd" 01/04 - 1959, 1140
      - "Hoofd" 01/05 - 1959, 1141
      - "Hoofd" 01/05.1 - 1959, 1142
      - "Hoofd" 01/06 - 1959, 1143
      - "Hoofd" 01/08 - 1959, 1144
      - "Hoofd" 01/10 - 1959, 1145
      - "Hoofd" 02/01 - 1959, 1146
      - "Hoofd" 02/04 - 1959, 1147
      - "Hoofd" 02/07 - 1959, 1148
      - "Hoofd" 02/09 - 1959, 1149
      - "Hoofd" 02/09.1 - 1959, 1150
      - "Hoofd" 02/10 - 1959, 1151
      - "Hoofd" 02/26 - 1959, 1152
      - "Hoofd" 02/26.1 - 1959, 1153
      - "Hoofd" 02/28 - 1959, 1154
      - "Hoofd" 02/42 - 1959, 1155
      - "Hoofd" 03/02 - 1959, 1156
      - "Hoofd" 03/05 - 1959, 1157
      - "Hoofd" 03/41 - 1959, 1158
      - "Hoofd" 03/44.2 - 1959, 1159
      - "Hoofd" 03/64.1 - 1959, 1160
      - "Hoofd" 03/64.6 - 1959, 1161
      - "Hoofd" 04/06 - 1959, 1162
      - "Hoofd" 01/04 - 1960, 1163
      - "Hoofd" 01/04.2 - 1960, 1164
      - "Hoofd" 01/05 - 1960, 1165
      - "Hoofd" 01/05.1 - 1960, 1166
      - "Hoofd" 01/06 - 1960, 1167
      - "Hoofd" 01/07 - 1960, 1168
      - "Hoofd" 01/08 - 1960, 1169
      - "Hoofd" 01/08.1 - 1960, 1170
      - "Hoofd" 01/10 - 1960, 1171
      - "Hoofd" 01/23 - 1960, 1172
      - "Hoofd" 02/01 - 1960, 1173
      - "Hoofd" 02/02 - 1960, 1174
      - "Hoofd" 02/04 - 1960, 1175
      - "Hoofd" 02/04.2 - 1960, 1176
      - "Hoofd" 02/09 - 1960, 1177
      - "Hoofd" 02/09.2 - 1960, 1178
      - "Hoofd" 02/09.3 - 1960, 1179
      - "Hoofd" 02/13 - 1960, 1180
      - "Hoofd" 02/20 - 1960, 1181
      - "Hoofd" 02/21 - 1960, 1182
      - "Hoofd" 02/26.1 - 1960, 1183
      - "Hoofd" 02/42 - 1960, 1184
      - "Hoofd" 02/60 - 1960, 1185
      - "Hoofd" 02/61 - 1960, 1186
      - "Hoofd" 03/01 - 1960, 1187
      - "Hoofd" 03/05 - 1960, 1188
      - "Hoofd" 03/06 - 1960, 1189
      - "Hoofd" 03/21 - 1960, 1190
      - "Hoofd" 03/23 - 1960, 1191
      - "Hoofd" 03/64.1 - 1960, 1192
      - "Hoofd" 03/64.2 - 1960, 1193
      - "Hoofd" 04/01 - 1960, 1194
      - "Hoofd" 04/07 - 1960, 1195
    - Ingekomen en minuten van uitgaande stukken van confidentieel persoonlijke aard, 1953-1960; 1196-1203; 8 omslagen
      - 1953, 1196
      - 1954, 1197
      - 1955, 1198
      - 1956, 1199
      - 1957, 1200
      - 1958, 1201
      - 1959, 1202
      - 1960, 1203
    - Ingekomen en minuten van uitgaande stukken van geheime aard, 1952-1960; 1204-1212; 9 omslagen
      - 1952, 1204
      - 1953, 1205
      - 1954, 1206
      - 1955, 1207
      - 1956, 1208
      - 1957, 1209
      - 1958, 1210
      - 1959, 1211
      - 1960, 1212
    - Periodieke rapporten van geheime aard nr. 1-99., 1952-1960; 1213-1214; 2 pakken
      - 1952 nr. 1-1955 nr. 29, 1213
      - 1955 nr. 30-1960 nr. 99., 1214
- Ve Afdeling 1961-1975, V
  - Toegangsmiddelen, A.
    - Indicateurs bij het ongerubriceerde archief, 1961-1972; 1215-1275; 61 delen
      - 1961 1-1961 891, 1215
      - 1961 892-1961 1886, 1216
      - 1961 1887-1961 2862, 1217
      - 1961 2863-1961 5410, 1218
      - 1961 5411-1961 6280, 1219
      - 1961 6281-1961 7090, 1220
      - 1961 7091-1961 7423, 1221
      - 1962 1-1962 785, 1222
      - 1962 786-1962 1609, 1223
      - 1962 1610-1962 2446, 1224
      - 1962 2447-1962 3257, 1225
      - 1962 3258-1962 4073, 1226
      - 1962 4074-1962 4699, 1227
      - 1963 1-1963 822, 1228
      - 1963 823-1963 1641, 1229
      - 1963 1642-1963 2392, 1230
      - 1963 2393-1963 3125, 1231
      - 1963 3126-1963 3909, 1232
      - 1963 3910-1963 4635, 1233
      - 1964 1-1964 909, 1234
      - 1964 910-1964 1775, 1235
      - 1964 1776-1964 2646, 1236
      - 1964 2647-1964 3516, 1237
      - 1964 3517-1964 4178, 1238
      - 1965 1-1965 886, 1239
      - 1965 887-1965 1785, 1240
      - 1965 1786-1965 3566, 1241
      - 1965 3567-1965 4338, 1242
      - 1965 4339-1965 5557, 1243
      - 1966 1-1966 887, 1244
      - 1966 888-1966 1785, 1245
      - 1966 1786-1966 2674, 1246
      - 1966 2675-1966 3560, 1247
      - 1966 3561 1966 4290, 1248
      - 1967 1-1967 772, 1249
      - 1967 773-1967 1509, 1250
      - 1967 1510-1967 2281, 1251
      - 1967 2282-1967 3099, 1252
      - 1967 4020-1967 5325, 1253
      - 1967 5326-1967 5578, 1254
      - 1968 1-1968 931, 1255
      - 1968 932-1968 1878, 1256
      - 1968 1879-1968 2824, 1257
      - 1968 2825-1968 3889, 1258
      - 1968 3890-1968 4873, 1259
      - 1968 4874-1968 5026, 1260
      - 1969 1-1969 981, 1261
      - 1969 982-1969 2005, 1262
      - 1969 2006-1969 3058, 1263
      - 1969 3059-1969 5007, 1264
      - 1969 5008-1969 5815, 1265
      - 1970 1-1970 996, 1266
      - 1970 997-1970 2044, 1267
      - 1970 2045-1970 2966, 1268
      - 1971 1-1971 760, 1269
      - 1971 761-1971 1471, 1270
      - 1971 1472-1971 2222, 1271
      - 1971 2223-1971 2354, 1272
      - 1972 1-1972 753, 1273
      - 1972 754-1972 1599, 1274
      - 1972 1600-1972 1968, 1275
    - Agenda's bij de telegrammen, 1970-1975; 1276-1284; 9 delen
      - 1970 T 1-1970 T 1079, 1276
      - 1970 T 1080-1970 T 1729, 1277
      - 1971 T 1-1971 T 770, 1278
      - 1971 T 771-1971 T 1122, 1279
      - 1972 T 1-1972 T 937, 1280
      - 1972 T 938-1972 T 1073, 1281
      - 1973 T 1-1973 T 1290, 1282
      - 1974 T 1-1974 T 1395, 1283
      - 1975 T 1-1975 T 195, 1284
    - Agenda's betreffende personeelszaken, 1970-1974; 1285-1297; 13 delen
      Bij deze agenda's bestaat de doorlopende nummering uit een registratienummer met een volgnummer. Omdat ook de namen van de betrokkenen was vermeld en men beschikte over een nominatieve ingang op deze nummers, werd het registratienummer vervangen door de aanduiding R.N.R.
      - gemerkt R.N.R. I 22-07-1970-04-12-1970, 1285
      - gemerkt R.N.R. II 04-12-1970-31-12-1970, 1286
      - gemerkt R.N.R. I 01-01-1971-01-03-1971, 1287
      - gemerkt R.N.R. II 02-03-1971-26-04-1971, 1288
      - gemerkt R.N.R. III 27-03-1971-21-06-1971, 1289
      - gemerkt R.N.R. IV 21-06-1971-19-08-1971, 1290
      - gemerkt R.N.R. V 20-08-1971-02-12-1971, 1291
      - gemerkt R.N.R. VI 02-12-1971-31-12-1971, 1292
      - gemerkt R.N.R. I 01-01-1972-17-04-1972, 1293
      - gemerkt R.N.R. II 18-04-1972-10-08-1972, 1294
      - gemerkt R.N.R. III 11-08-1972-31-12-1972, 1295
      - gemerkt R.N.R, 01-01-1973-31-12-1973, 1296
      - gemerkt R.N.R, 01-01-1974-31-12-1974, 1297
    - Agenda's bij de zaakstukken, 1973-1974; 1298-1299; 2 delen
      - 1973 1-1973 1756, 1298
      - 1974 1-1974 1653, 1299
    - Index op beschikkingen, 1975; 1300; 1 deel
    - Agenda bij de correspondentie betreffende overplaatsing personeel., 1970; 1301; 1 deel
    - Agenda's bij de correspondentie betreffende sollicitatie van burgers., 1971-1975; 1302-1304; 3 delen
      - 1971-1972, 1302
      - 1972-1973, 1303
      - 1973-1975, 1304
    - Agenda bij de correspondentie betreffende beoordelingen., 1970-1972; 1305; 1 deel
    - Agenda bij de correspondentie (beoordelingen) met Den Haag., 1972-1975; 1306; 1 deel
    - Indicateurs met de rubricering dienstgeheim, 1961-1970; 1307-1316; 10 delen
      J.Z. staat voor Juridische zaken
      - 1961 1-1961 254, 1307
      - 1962 1-1962 158, 1308
      - 1963 1-1963 160, 1309
      - 1964 1-1964 135 J.Z.1964 5000-J.Z. 1964 5112, 1310
      - 1965 1-1965 150 J.Z.1965 5001-J.Z. 1965 5157, 1311
      - 1966 170-1966 170 J.Z.1966 5001-J.Z. 1966 5318, 1312